臺灣高等法院刑事判決　　　　　　　　　　　　　九十一年度上易字第一五九０號
　　上　訴　人
　　即　被　告　乙○○
　　輔　佐　人　丙○○
　　上　訴　人
　　即　被　告　甲○○○
右上訴人因傷害等案件，不服臺灣桃園地方法院九十年度易字第二一九六號，中華民
國九十一年三月二十一日第一審判決（起訴案號：臺灣桃園地方法院檢察署九十年度
偵字第九三０六號、第一三０八０號），提起上訴，本院判決如左：
    主  文
上訴駁回。
乙○○緩刑年。
    事  實
一、甲○○○居住之桃園縣中壢市○○里○○路一三一巷二一號及乙○○居住之桃園
    縣中壢市○○里○○路七三巷四二弄六三號後院相鄰，因甲○○○在屋後屬國有
    財產局之土地種植蔬菜，並將整地之廢棄磚石堆置於乙○○之鐵籬笆，致二人發
    生爭執。乙○○於民國（下同）九十年五月三日十五時許，在桃園縣中壢市○○
    里○○路一三一巷二一號甲○○○住處後院，將甲○○○所種植之金針花菜一排
    拔除而毀棄之。隔日即九十年五月四日七時三十分許，甲○○○及乙○○二人復
    因故在其上開住處之後院隔鐵籬口角爭執，乙○○於爭吵時，更以「不要臉」、
    「四處拐別人的尪」、「討客兄」等語，公然侮辱甲○○○。其後二人各基於傷
    害之犯意，互以磚塊、石頭丟擲對方，乙○○為甲○○○所丟擲之磚塊所擊中，
    因而受有右小腿鈍傷、瘀血瘀青一處、左足背挫擦傷瘀青一處之傷害。甲○○○
    則因被乙○○所丟擲之磚塊擊中，而受有左足背部重物挫傷、擦破傷等傷害。
二、案經乙○○訴由桃園縣警察局中壢分局報告及乙○○之夫丙○○、甲○○○訴請
    臺灣桃園地方法院檢察署檢察官偵查起訴。
    理  由
一、上訴人即被告乙○○、甲○○○均矢口否認其有何犯行。被告乙○○辯稱：伊在
    自家花園撿石頭，甲○○○從外面以石頭、磚頭丟傷伊之雙腳，且證人楊成福及
    丁連玉盞當時並未在場，伊沒有犯罪云云；被告甲○○○辯稱：伊沒有傷害乙○○，是乙○○從她家院子丟磚塊使伊受傷云云。經查：右揭事實，業據被告二人
    互相指訴在卷，並有被告二人所提出之診斷證明書各乙紙在卷足憑（見偵字第九
    三０六號偵查卷第八頁、第三十四頁）。被告乙○○之夫丙○○具狀表示本件係
    甲○○○在國有財產局之土地種植蔬菜，因整地將廢棄磚石放置於渠等之鐵籬笆
    而引起（見偵查卷第二十三頁）。甲○○○於檢察官偵訊時供承，現場係國有財
    產局土地，由伊整理使用（見偵查卷第十九頁），足認丙○○之供述非虛。又證
    人丁連玉盞於原審訊問時證稱：「（九十年五月三日、四日被告二人發生爭執衝
    突時你是否在現場？）我是甲○○○的房客，案發當時我在龍江路一佰三十一巷
    二一號二樓樓上聽到有人在爭吵，我就探頭出來看。我看到乙○○從他們那邊丟
    磚頭到甲○○○種菜的地方，甲○○○就說他的腳被磚頭打到。我也聽到乙○○
    甲○○○偷漢子。」等語（見原審卷第二十八頁）。證人楊福成於偵查中及原
    審訊問時證稱：「（九十年五月四日上午七時三十分時，事發當時，你有無在場
    ？）有。」、「（經過？）『花』〈甲○○○〉在整理菜園，『鑾』〈乙○○〉
    在後院丟建築用磚塊，‧‧‧『花』之腳被磚塊扎〈砸〉到。‧‧‧」、「（當
    日有無見到被告二人發生糾紛？）有。我看到乙○○拔李金花的一些金針花和農
    作物係前一天即五月三日下午的事。五月四日早上李金花過來整理菜園兩個人發
    生口角。‧‧‧乙○○從他家後院丟磚塊過來向菜園這邊丟。‧‧‧罵人的時候
    有罵一些粗話、髒話那些。」等語（見偵字第九三０六號卷第十七頁正面、背面
    ，原審卷第十七頁、第十八頁）。又被告乙○○於警訊時供稱：「（有無補充？
    ）有。我當時有丟了幾個小磚塊，但我確定沒有砸傷甲○○○，他為何腳受傷，
    我不清楚。」等語（見偵字第九三０六號卷第七頁背面），足認被告乙○○確有
    傷害、公然侮辱及毀損之犯行。再證人丙○○即被告乙○○之夫於偵查中證稱：
    「（事發當時，你有在場否？）有。」、「（經過？）‧‧‧所以發生糾紛，『
    花』拿鋤頭，但中間有鐵欄杆，打不到，『花』才用磚塊打『鑾』。」等語，經
    檢察官質之目擊證人楊福成亦證明證人丙○○確實在場（見偵字第九三０六號卷
    第十七頁背面、第十八頁），徵之被告二人毗鄰而居且相處不睦等情，渠等因口
    角進而謾，再互以磚頭、石塊擲對方，非無可能，是被告二人否認犯行之辯解
    ，顯不足採，被告二人分別有上開犯行，均堪認定。
二、核被告二人所為，均犯有刑法第二百七十七條第一項之罪。被告乙○○另犯有刑
    法第三百零九條第一項、第三百五十四條之罪。被告乙○○所犯上開三罪間，罪
    名不同，犯意各別，應予分論併罰。原審審酌被告二人犯罪之動機、其二人因口
    角而互相傷害，渠等犯罪時所受之刺激、犯罪之手段、所受傷害程度非大及被告
    二人犯罪後之態度等一切情狀，適用刑法第二百七十七條第一項、第三百零九條
    第一項、第三百五十四條、第四十一條第一項前段、第四十二條第二項、第五十
    一條第七款，罰金罰鍰提高標準條例第一條前段、第二條，分別諭知被告甲○○○傷害人之身體，處拘役拾日，如易科罰金，以佰元折算壹日。被告乙○○
    毀棄他人之金針花菜，處罰金壹仟元，如易服役，以佰元折算壹日；又公然侮
    辱人，處罰金仟元，如易服勞役，以佰元折算壹日；又傷害人之身體，處拘
    役拾日，如易科罰金，以佰元折算壹日，並就被告乙○○所犯之公然侮辱及
    毀損部分，定其應執行刑為罰金仟元，並諭知易服勞役時以三百元折算一日之
    標準，經核並無不合。
三、被告甲○○○與乙○○分別提起上訴，均仍執陳詞，否認犯罪，經核無理由，均
    應予駁回。
四、被告乙○○前未曾受有期徒刑以上刑之宣告，此有本院被告全國前案紀錄表附卷
    可稽，本件係因甲○○○在屋後屬國有財產局之土地種植蔬菜，並將整地之廢棄
    磚石堆置於乙○○之鐵籬笆而引起，甲○○○應就本案負較重之責任，被告乙○○經此起訴審判後，當能知所警惕，信無再犯之虞，本院認所宣告之刑以暫不執
    行為適當，爰併諭知緩刑三年，以策自新。
五、被告甲○○○經合法傳喚，無正當理由不到庭，爰不待其陳述，逕行判決，附此
    敘明。
據上論斷，應依刑事訴訟法第三百六十八條、第三百七十一條，刑法第七十四條第一
款，判決如主文。
本案經檢察官林占青到庭執行職務。
中    華    民    國      九十一  年       七       月       三十一     日
                             臺灣高等法院刑事第二十二庭
                                 審判長法  官  許  正  順
                                       法  官  邱  同  印
                                       法  官  林  明  俊
右正本證明與原本無異。
不得上訴。
                                       書記官  蕭 進  忠
中    華    民    國      九十一  年       八       月         一       日
附論罪科刑法條：
刑法第二百七十七條
傷害人之身體或健康者，處三年以下有期徒刑，拘役或一千元以下罰金。
犯前項之罪，因而致人於死者，處無期徒或七年以上有期徒刑，致重傷者，處三年以
上、十年以下有期徒刑。
刑法第三百零九條
公然侮辱人者，處拘役或三百元以下罰金。
以強暴犯前項之罪者，處一年以下有期徒刑、拘役或五百元以上罰金。
刑法第三百五十四條
毀棄、損壞前二條以外之他人之物或致令不堪用，足以生損害於公眾或他人者，處二
年以下有期徒刑、拘役或五百元以下罰金。
